【裁判字號】    98,抗,85
【裁判日期】    980402
【裁判案由】    假扣押
【裁判全文】
臺灣高等法院高雄分院民事裁定            98年度抗字第85號
抗  告  人  甲○○
相  對  人  乙○○
上列抗告人因與相對人間假扣押事件，對於民國98年1 月22日臺
灣高雄地方法院98年度裁全字第606 號所為裁定提起抗告，本院
裁定如下：
    主  文
抗告駁回。
抗告訴訟費用由抗告人負擔。
    理  由
一抗告意旨略以：兩造於民國97年5 月20日成立離婚協議時，已
  約定相對人拋棄剩餘財產請求權，故其已無權請求剩餘財產，
  自不得以請求抗告人履行剩餘財產分配為由而聲請假扣押。至
  離婚協議中約定抗告人需1 次給付相對人新臺幣（下同）5 百
  萬元，係因抗告人長期遭受家暴，為求早日脫離，又遭相對人
  委任之律師威嚇，於急迫、輕率、無經驗、不懂法律情形下簽
  字同意，實對抗告人不公平，兩造亦已就該5 百萬元債務訴訟
  中，相對人乃無何法律上依據可聲請假扣押。詎相對人向原法
  院聲請假扣押，原法院竟予以准許。爰提起本件抗告，請求廢
  棄原裁定等語。
二按假扣押為保全程序之一種，係在本案訟爭尚未判決確定以前
  ，預防將來債權人勝訴後，不能強制執行或難於執行而設。法
  文所謂債權人者，係指主張債權之人而言，至所主張之債權能
  否成立，尚待本案之判決，非聲請假扣押時先應解決之問題，
  最高法院20年抗字第720 號判例足資參照。
三經查：本件相對人於原法院主張兩造於離婚協議時已就財產協
  議分配，惟抗告人未依約給付分配款項5 百萬元，而相對人雖
  一再催索，抗告人均置之不理且有變賣財產逃匿情事，致有日
  後不能強制執行或甚難執行之虞，陳明願供擔保，聲請原法院
  對抗告人之財產准予假扣押。原法院審酌相對人所提出之戶籍
  謄本、離婚協議書等影本，雖認相對人就請求之原因已有相當
  之釋明，惟對於聲請假扣押之原因，釋明尚有不足，遂依相對
  人陳明願供擔保以補釋明之不足，而予以准許假扣押一節，有
  戶籍謄本、離婚協議書等影本（見原法院98年度裁全字第606
  號卷第5 頁至第6 頁）及原裁定附卷可憑。是以原法院審酌相
  對人上開釋明及陳明願供擔保，認有為假扣押之必要，予以准
  許，依前揭說明，尚無違誤。
四至抗告人主張其與相對人間無任何債權債務關係，原法院不應
  准許假扣押等語。惟抗告人之主張乃為實體法律關係是否正當
  ，即相對人對抗告人有無請求權存在之問題。因假扣押裁判程
  序僅為保全程序，尚非確定私權之程序。則抗告人與相對人間
  有無實體債權債務關係存在，乃屬本案判決問題，即非保全程
  序所應審認之事項。是以揆諸首揭說明，抗告人以實體事項指
  摘原裁定不當，本院於本件假扣押裁判之抗告程序自無庸予以
  審酌，其抗告意旨乃無理由，應予駁回。
五據上論結，本件抗告為無理由，依民事訴訟法第495 條之1 、
  第449條第1項、第95條、第78條，裁定如主文。
中    華    民    國    98    年    4     月    2     日
                            民事第四庭
                                審判長法官  蔡文貴
                                法      官  黃科瑜
                                法      官  謝靜雯
以上正本證明與原本無異。
如不服本裁定應於送達後10日內向本院提出再抗告狀 (並按他造
當事人之人數附繕本)， 並繳納再抗告費新臺幣1,000 元。
再為抗告僅得以適用法規顯有錯誤為理由，並應委任律師為代理
人。
中    華    民    國    98    年    4     月    2     日
                                書  記  官  唐奇燕
附註：
抗告人之配偶、三親等內之血親、二親等內之姻親，或抗告人為
法人、中央或地方機關時，其所屬專任人員具有律師資格並經法
院認適當者，亦得為第三審代理人。抗告人或其法定代理人具有
律師資格者及前項情形，應於提起抗告或委任時釋明之。


司法院資訊處製作；財團法人民間司法改革基金會備份。
